

LÊ THỊ PHƯƠNG THẢO

Quản lý nhân sự

Ngày sinh: 11/11/1991

Giới tính: Nữ

Điện thoại: 01239732669

Email: lethao.dhvanhien@gmail.com

Địa chỉ: 153 Lê Hoàng Phái, P.7, Q. Gò Vấp, TP.HCM

Website: http://fb.com/lephuongthao91

MỤC TIÊU NGHỀ NGHIỆP

Áp dụng những kinh nghiệm về kỹ năng thu ngân, kế toán và sự hiểu biết về quản trị để trở thành một nhân viên chuyên nghiệp, làm việc cống hiến cho công ty,mang đến nhiều giá trị cho tập thể và xã hội. Từ đó nâng cao năng lực, chuyên môn thông qua tinh thần học hỏi, trao dồi kiến thức.

Trở thành một quản lý nhân sự đem lại lợi ích cho công ty, cho người lao động. Ước muốn trở thành một nhân sự cấp cao cho các công ty nhỏ và vừa, trong và ngoài nước.

HỌC VẤN

10/2009 - 11/2012

Đại học Văn Hiến TP.HCM

Chuyên ngành: Quản trị Kinh Doanh

KINH NGHIỆM LÀM VIỆC

08/2015 - Hiên tai

Công ty CP DV TM Tổng Hợp Vincommerce

Trưởng BP Thu Ngân

- Thanh toán xuất hóa đơn cho khách hàng.
- Thực hiện các báo cáo kế toán hàng ngày và định kì hàng tuần/ tháng.
- Hổ trợ tư vấn các vấn đề về cách thức thanh toán, thắc mắc hóa đơn, đơn hàng chờ giao cho khách hàng.
- Hổ trợ nhập-xuất kho, tham mưu giải quyết các sự vụ liên quan đến hàng hóa và chăm sóc hậu mãi.
- Hỗ trợ công tác hành chính tại trung tâm.

09/2014 - 08/2015

Công ty TNHH Công Nghệ Di Động Applepro.vn

Nhân viên thu ngân

- Thanh toán xuất hóa đơn cho khách hàng.
- Tư vấn bán hàng và giải đáp thắc mắc cửa khách hàng qua điện thoại.
- Kiểm kê tồn kho, trình kế hoạch đặt hàng, tham mưu so sánh giá nhà cung cấp cho Quản lí cửa hàng.
- Nhập xuất kho, báo cáo doanh số hàng.

03/2014 - 09/2014

Trung Tâm Bảo Hành Skyphone

Nhân viên bảo hành

- Tiếp nhận máy bảo hành, lưu thông tin bảo hành.
- Nhập xuất hóa đơn bảo hành.
- Hổ trợ giải đáp thắc mắc về vấn đề bảo hành cho khách hàng thông

quan điện thoại.

- Quản lý nguyên liệu bảo hành.

HOẠT ĐỘNG

10/2011 - Hiện tại	Nhóm tình nguyện TPHCM
	Tình nguyện viên tham gia các nhóm từ thiện phát quà cho người cơ
	nhỡ TP.HCM
	Thường xuyên tổ chức các hoạt động du lịch, tham quan cho các đồng
	nghiệp nhầm giao lưu trao đổi kinh nghiệm.
	Tham gia tiếp sức mùa thi tại cơ sở học.

GIẢI THƯỞNG

2015	Giải nhất tập thể thi đua chương trình mở thẻ Vingroup Card do tập
	đoàn VinGroup tổ chức.

CÁC KỸ NĂNG

Tin học văn phòng	- Sử dụng tốt vi tính văn phòng và internet
Tiếng Anh	- Khả năng giao tiếp Tiếng Anh khá
Giao tiếp	 - Khả năng giao tiếp và thuyết phục khách hàng tốt - Có thể làm việc độc lập và đội nhóm.

SỞ THÍCH

Du lịch - Tham gia các chuyến đi tập thể, giao lưu với các đơn vị khác để trao dồi kinh nghiệm cũng như kỹ năng mềm.

THÔNG TIN THÊM

Nhiệt huyết với công việc trên tinh thần gắn bó lâu dài Hòa đồng, cầu tiến, sẳn sàng học hỏi và chia sẽ kinh nghiệm.